臺灣高雄地方法院刑事判決　　　　　　110年度審易字第862號
公　訴　人　臺灣高雄地方檢察署檢察官
被　　　告　龔澄晉


上列被告因竊盜案件，經檢察官提起公訴（110年度偵字第13237
號），因被告於本院準備程序中為有罪之陳述，經本院告知簡式
審判程序意旨，並聽取公訴人、被告之意見後，依簡式審判程序
審理，判決如下：
    主  文
龔澄晉犯毀越門窗竊盜罪，累犯，處有期徒刑捌月。
    事  實
一、龔澄晉意圖為自己不法之所有，基於加重竊盜之犯意，於民
    國110年4月7日凌晨4時40分許，前往址設在高雄市○○區○
    ○○路000○00號1樓之「胖老爹」頂樓，以不詳方式，破壞
    頂樓鐵門（所涉毀損犯行部分，未據告訴）後，踰越侵入店
    內，竊取該店收銀機內之現金新臺幣（下同）3萬元，得手
    後旋即逃逸。嗣經翁士勛發覺報警處理，經警調閱監視器畫
    面，循線查獲上情。
二、案經翁士勛告訴由高雄市政府警察局苓雅分局報告臺灣高雄
    地方檢察署檢察官偵查起訴。
    理  由
壹、程序部分
    本件被告龔澄晉所犯係死刑、無期徒刑、最輕本刑為3 年以
    上有期徒刑以外之罪，其於準備程序進行中就被訴事實為有
    罪之陳述，經法官告知簡式審判程序之旨，並聽取檢察官、
    被告之意見後，本院認無不得或不宜改依簡式審判程序進行
    之情形。爰依刑事訴訟法第273條之1第1項規定，由法官進
    行簡式審判程序。又本件所引屬於被告以外之人於審判外陳
    述之傳聞證據，依同法第273條之2規定，不受第159條第1項
    關於傳聞法則規定之限制，依法有證據能力，合先敘明。
貳、實體部分
一、認定犯罪事實之理由及證據：
    上開犯行，業據被告於警詢（警卷第4、5頁）、偵訊（偵卷
    第35、37頁）及本院審理時（審易卷第27、33、35頁）均坦
    承不諱，核與證人即告訴人翁士勛於警詢（警卷第7至9頁）
    之證述，參核相符；並有監視器錄影光碟1片、監視器擷取
    照片1份（警卷第11至24頁）、現場照片10張（警卷第25至
    28頁）、經濟部商工登記公示資料查詢服務1紙（審易卷第
    13頁）在卷足資佐證，就此事實堪以認定。從而，被告之上
    開任意性之自白，核與卷內積極事證，印證相符，洵堪採為
    論罪之基礎。本件事證明確，被告犯行，堪以認定，應依法
    論科。
二、論罪部分：
  ㈠按刑法第321條第1項第2款規定將「門窗」、「牆垣」、「
    其他安全設備」並列，則所謂「門窗」專指門戶而言，應屬
    狹義，即指分隔住宅或建築物內外之間之出入口大門而言；
    而所謂「其他安全設備」，指門窗、牆垣以外，依通常常觀
    念足認防盜之一切設備而言。又，刑法第321條第1項第2款
    所謂「毀」係指毀損，稱「越」則指踰越或超越，祇要踰越
    或超越門窗、牆垣或安全設備之行為，使該門窗、牆垣或安
    全設備喪失防閑作用，即該當於前揭規定之要件。是本件被
    告如事實欄所為，係以不詳方式破壞「胖老爹」之頂樓鐵門
    後，再進入店內行竊，其行為自屬毀越門窗竊盜之行為。是
    核被告所為，係犯刑法第321條第1項第2款之毀越門窗竊盜
    罪。
  ㈡次按刑法第47條所規定累犯之加重，以受徒刑執行完畢，或
    一部之執行而赦免後，5年以內故意再犯有期徒刑以上之罪
    者，為其要件。查被告前曾因竊盜等案件，分別經本院以10
    5年度審易緝字第9號、105年度審易字第758號、105年度審
    易字第2281號等判決，各判處有期徒刑9月、1年2月、9月、
    9月確定，再經本院以107年度聲字第388號裁定，定應執行
    有期徒刑3年確定，於107年12月28日假釋出監，並於108年
    10月10日縮刑期滿，有臺灣高等法院被告前案紀錄表在卷可
    查（詳前科卷內），復於徒刑執行完畢後，5年以內故意再
    犯本件有期徒刑以上之罪，為累犯，而司法院釋字第775號
    解釋意旨雖有指構成累犯者，不分情節，一律加重最低本刑
    ，於不符合刑法第59條所定要件之情形下，致生行為人所受
    之刑罰超過其所應負擔罪責之個案，不符罪刑相當原則、比
    例原則，於此範圍內，在刑法第47條第1項修正前，為避免
    發生上述罪刑不相當的情形，法院就該個案應裁量是否加重
    最低本刑；亦即僅於個案經裁量後認應處最低法定刑，又無
    法適用刑法第59條規定減輕之情形，法院始應依此解釋意旨
    裁量不予加重最低本刑（臺灣高等法院高雄分院108年度上
    訴字第1042號、最高法院109年度台上字第619號判決意旨參
    照）。本件被告經後述之量刑審酌後，並未足認有前揭應處
    最低法定刑，又無法適用刑法第59條規定減輕之情形，依上
    說明，即無從裁量不予加重最低本刑，爰依刑法第47條第1
    項規定，加重其刑。
  ㈢爰以行為人之責任為基礎，審酌被告具有謀生能力，不思憑
    己力正當賺取財物，貪圖不勞而獲，無視法律保護他人財產
    上權益之規定，任意竊取他人物品，價值觀念顯有偏差，所
    為均值非難。惟念其於犯後於警偵審均坦承犯行，態度非惡
    ，兼衡其犯罪手段尚非粗暴、所竊之財物非鉅，已於偵查中
    與告訴人達成和解，兼衡被告於審理時自陳教育程度高中畢
    業，現從事木工裝潢、月入約3萬多元、未婚、有1個小孩等
    家庭、經濟及生活狀況（本院卷第35頁），暨本案犯罪之動
    機、目的、手段等一切情狀，量處如主文所示之刑。
四、沒收部分說明
    按犯罪所得，屬於犯罪行為人者，沒收之。但有特別規定者
    ，依其規定。前二項之沒收，於全部或一部不能沒收或不宜
    執行沒收時，追徵其價額，刑法第38條之1第1項、第3項分
    別定有明文。經查，本件被告竊取收銀機內現金共3 萬元，
    為被告於偵訊時坦承不諱，係其本案犯行之犯罪所得，未據
    扣案，且未返還予被害人，本應依法宣告沒收，於全部或一
    部不能沒收或不宜執行沒收時，追徵其價額。然被告與告訴
    人已於110年7月29日達成和解，並賠償交付告訴人5萬元，
    有和解書1份在卷可稽（偵卷第39頁），衡情可彌補告訴人
    之損失，為免有過苛之虞，依刑法第38條之2第2項之規定，
    爰不予宣告沒收。
據上論斷，應依刑事訴訟法第273條之1第1項、第299條第1項前
段，刑法第321條第1項第2款、第47條第1項，刑法施行法第1條
之1第1項，判決如主文。
本案經檢察官王清海偵查起訴，檢察官呂乾坤到庭執行職務。
中    華    民    國  110    年    10   月    20    日
                  刑事第五庭    法  官  李昆南
以上正本證明與原本無異。
如不服本判決應於收受判決後20日內向本院提出上訴書狀，並應
敘述具體理由。其未敘述上訴理由者，應於上訴期間屆滿後20日
內向本院補提理由書(均須按他造當事人之人數附繕本)「切勿逕
送上級法院」。
因疫情而遲誤不變期間，得向法院聲請回復原狀。
中    華    民    國  110    年    10   月    20    日 
                                書記官  鄭仕暘  
附錄本判決論罪科刑法條
中華民國刑法第321條
犯前條第一項、第二項之罪而有下列情形之一者，處六月以上五
年以下有期徒刑，得併科五十萬元以下罰金：
一、侵入住宅或有人居住之建築物、船艦或隱匿其內而犯之。
二、毀越門窗、牆垣或其他安全設備而犯之。
三、攜帶兇器而犯之。
四、結夥三人以上而犯之。
五、乘火災、水災或其他災害之際而犯之。
六、在車站、港埠、航空站或其他供水、陸、空公眾運輸之舟、
    車、航空機內而犯之。
前項之未遂犯罰之。